【裁判字號】    91,易,3564
【裁判日期】    920127
【裁判案由】    贓物
【裁判全文】
臺灣板橋地方法院刑事判決                        九十一年度易字第三五六四號
    公  訴  人  臺灣板橋地方法院檢察署檢察官
    被      告  甲○○  男  四.
右列被告因贓物案件，經檢察官提起公訴（九十一年度偵緝字第八四○號），本院判
決如左：
    主  文
甲○○收受贓物，處拘役伍拾玖日，如易科罰金以參佰元折算壹日。
    事  實
一、甲○○（被告前曾於八十一年二月間因違反肅清煙毒條例案件，經本院於八十一
    年六月二十二日判處有期徒刑三年六月，嗣於八十五年三月一日假釋期滿執行完
    畢，亦曾於八十九年一月間因竊盜案件，經本院於八十九年日月二十五日判處拘
    役三十日，嗣於九十年二月二日執行拘役完畢，均不構成累犯）明知綽號「土虱
    」不詳年籍之男子所持有之車號ＥＤＫ─０三八之機車（上開機車係洪秀嬪於民
    國九十年六月十四日上午八時三十分許，在台北縣泰山鄉○○路○段三四三號前
    所失竊之物品），係來路不明之贓物，竟於九十年六月二十三日上午十時許，在
    臺北縣泰山鄉○○路○段三一九號之住處前，自年籍不詳綽號「土虱」之男子收
    受上開機車，並於同日下午二時三十分許，騎乘上開機車行經同鄉○○路與明志
    路口，為警查獲，並扣得上開機車鑰匙一支。
二、案經臺北縣政府警察局新莊分局報請臺灣板橋地方法院檢察署檢察官偵查起訴。
    理  由
一、訊之被告甲○○固供承有於前開時地向綽號「土虱」之男子借用上述機車使用，
    嗣經警查獲等情不諱，惟矢口否認有何收受贓物之犯行，辯稱：綽號「土虱」之
    男子來我家談廟會的事，我是跟他借上開機車，我不知道是失竊車，我當時只是
    借車要去買檳榔，往返大約五分鐘，在路口被警方臨檢時，我有帶警方去找土虱
    ，但他人不見了，他是我在廟會認識的人，他來找我，我就跟他說車子借我一下
    。我不知道是贓車，而且當時我在很遠的地方就看到臨檢，我大可逃走云云。經
    查：
    (1)被害人洪秀嬪所有之車號車號ＥＤＫ─０三八之機車係其於九十年六月十四日
      上午八時三十分許，在台北縣泰山鄉○○路○段三四三號前，遭不詳人士竊取
      等情，業據被害人洪秀嬪於警訊中指訴綦詳，並有車輛竊盜、車牌失竊資料個
      別查詢報表─認可資料一紙、臺北縣警察局贓物認領保管單一紙附於偵查卷可
      稽，是上開機車係被害人失竊之贓物。
    (2)被告於本院審理時既自承向綽號「土虱」之男子借得上開機車前往附近購買檳
      榔，往返約五分鐘，惟被告於警訊、偵查中均供稱係於當日上午十時許向「土
      虱」借得上開機車，然被告經警查獲之時間為當日下午二時許，前後時間相差
      四個多小時，是被告辯稱借上開機車係欲前往僅五分鐘車程之檳榔攤買檳榔顯
      與事實不符。而檢察官於九十年十月九日亦命台北縣政府警察局新莊分局帶同
      被告，前往被告指述位於台北縣三重市○○○○道之醒獅團及查訪有無綽號「
      土虱」之男子，惟查訪結果「嫌犯聲稱當日同為夜間，視線不佳，不記得路名
      ，亦不如何前往，經詢問嫌犯『土虱』，亦無法聯絡，更不知真實姓名年籍」
      （見九十年度偵緝字一一五八號偵查案卷第十七頁之台北縣警察局新莊分局查
      訪紀錄表），且被告亦自承未見過綽號「土虱」之男子騎乘上開機車（見九十
      一年度偵緝字第八四○號偵查案卷第十五頁反面），被告又無法提出綽號「土
      虱」男子之真實姓名、年籍資料或聯絡方式以供查證，是足認被告與綽號「土
      虱」之男子並不熟識，「土虱」竟輕易將上開機車借予被告，被告復未向「土
      虱」索取行車執照等車籍證明文件即收受上開機車並騎乘使用，顯見其應有贓
      物之認識而仍收受，至為灼然。被告上開辯解，核屬事後避重就輕之詞，尚難
      採信，本件事證已臻明確，被告之犯行堪以認定。
二、核被告所為，係犯刑法第三百四十九條第一項之收受贓物罪。爰審酌被告有如事
    實欄所載之前科、其犯罪之手段、所生危害、收受贓物之價值及被告犯後飾詞否
    認等犯罪之態度等一切情狀，量處如主文所示之刑，並諭知易科罰金之折算標準
    ，以示懲戒，並冀自新。另扣案之機車鑰匙一支，被告供稱並非其所有，係連同
    上開機車自綽號「土虱」之男子收受之物，是該扣案鑰匙一支並非被告所有供犯
    罪或犯罪所得之物，依刑法第三十八條之規定，自不得為沒收之諭知，附此敘明
    。
據上論斷，應依刑事訴訟法第二百九十九條第一項前段，刑法第三百四十九條第一項
、第四十一條第一項，罰金罰鍰提高標準條例第一條前段、第二條，判決如主文。
本案經檢察官許智評到庭執行職務。
中      華      民      國    九十二    年      一      月    二十七    日
                              臺灣板橋地方法院刑事第四庭
                                      法  官  陳明珠
右正本證明與原本無異
如不服本判決應於送達後十日內向本院提出上訴狀
                                      書記官  陳慧儷
中      華      民      國      九十二      年    一    月     二十七   日
附錄本案論罪科刑法條全文：
刑法第三百四十九條第一項：收受贓物者，處三年以下有期徒刑、拘役或五百元以下
                          罰金。


司法院資訊處製作；財團法人民間司法改革基金會備份。
